臺灣臺北地方法院民事小額判決
109年度勞小字第126號
原      告  賴生福  

被      告  歌林百樂大廈管理委員會

法定代理人  黃秋琴  

上列當事人間請求給付資遣費等事件，本院於民國109年12月25
日言詞辯論終結，判決如下：
    主      文
原告之訴駁回。
訴訟費用由原告負擔。
    事實及理由
原告主張：原告自民國107年4月15日起受僱於被告，擔任管理
  員，約定每月工資新臺幣(下同)23,800元；被告自109年8月起
  對原告百般苛求，並要求原告轉任保全公司，否則須於當月31
  日以後離職，原告迫於無奈，於當月31日非自願離職，得依勞
  動基準法第16條、勞工退休金條例第12條第1項規定，請求被
  告發給預告期間20日工資15,867元、資遣費28,329元等情。聲
  明請求命被告給付原告44,196元及自支付命令送達翌日起至清
  償日止按年利率5%計算之利息。
被告辯稱：原告於109年8月14日向被告表示當月31日以後自請
  離職，經被告慰留，仍有離職之意，被告方於當月19日向保全
  公司詢價，並徵得保全公司同意僱用原告繼續為被告工作，然
  原告仍於當月24日表示不願繼續工作等語。聲明請求駁回原告
  之訴。
兩造不爭執事項：(見卷第66頁)
  ㈠原告自107年4月15日起受僱於被告，擔任管理員，約定每月
    工資23,800元。
  ㈡被告(94年3月1日報備管理組織)於109年8月24日向住戶公告
    「本屆管理委員會8月19日會議決議，將於9月1日起將社區
    事務交由聯廣保全公司管理」等語。(見原證3)
　㈢原告於109年8月31日向被告表示終止僱傭契約。　
　㈣被告於109年10月9日向住戶公告有關辭職人員黃永嘉等事項
    「今年管委會…8月中剛成立之初，黃永嘉先生等(指黃永嘉
    與原告)向諸多住戶及委員們公開講明不願意繼續服務，委
    員們多次慰留未果，且他們只願意工作至8月底。管委會迫
    於無奈，要求廠商提早進駐，同時亦要求保全公司強力慰留
    ，在人事變動最小下，繼續為本大廈服務。保全公司雖提出
    加薪與健全勞保福利及特休假等，但是二人(指黃永嘉與原
    告)仍然堅決辭職…」等語。(見原證2)
　㈤原告所提原證1公寓大廈管理組織報備證明、原證2被告109年
    10月9日公告、原證3被告109年8月24日公告、原證4勞資爭
    議調解紀錄，被告所提附件1通訊軟體對話紀錄(109年8月14
    日右側被告法定代理人與左側監察委員小芬，109年8月16至
    18、22、24日管委會群組右側被告法定代理人與左側監察委
    員小芬及其配偶顧桐等人)、附件2陳述書，形式上均為真正
    。
本院之判斷：
　原告主張：原告自107年4月15日起受僱於被告，擔任管理員，
  約定每月工資23,800元等情，被告並不爭執，堪信屬實。
　惟原告主張：被告自109年8月起對原告百般苛求，並要求原告
  轉任保全公司，否則須於當月31日以後離職，原告迫於無奈，
  於當月31日非自願離職，得依勞動基準法第16條、勞工退休金
  條例第12條第1項規定，請求被告發給預告期間工資15,867元
  、資遣費28,329元等語，被告則否認之。經查：
　㈠依勞動基準法第15條第2項規定，勞工終止不定期契約，除須
    準用同法第16條第1項規定期間預告雇主外，別無限制，可
    見勞工得任意終止不定期契約。原告雖主張：被告自109年8
    月起對原告百般苛求，並要求原告轉任保全公司，否則須於
    當月31日以後離職，原告迫於無奈，於當月31日非自願離職
    等語，惟被告否認之，原告又無舉證，其主張自難採信。何
    況，被告辯稱：原告於當月14日向被告表示當月31日以後自
    請離職等語，核與所提被告之監察委員小芬於當月14日以通
    訊軟體向被告法定代理人表示「兩位管理員都說月底要走，
    要趕快想法慰留一下，不然會唱空城計了」(見卷二第41頁
    、兩造不爭執事項㈤)及被告於同年10月9日向住戶公告「…8
    月中…黃永嘉先生等(指黃永嘉與原告)向諸多住戶及委員們
    公開講明不願意繼續服務，委員們多次慰留未果，且他們只
    願意工作至8月底…」(見兩造不爭執事項㈣)等語相符，可見
    被告所辯並非無據，堪認兩造間之僱傭契約是因原告無意於
    同年8月31日以後繼續提供勞務，而由原告於當月14日向被
    告預告終止。
  ㈡其次，勞工依勞動基準法第16條規定請求雇主發給預告期間
    工資，應以勞動契約經雇主依同法第11條、第13條但書或第
    20條規定終止者為限；勞工依勞工退休金條例第12條第1項
    規定請求雇主發給資遣費，亦應以勞動契約依勞動基準法第
    11條、第13條但書、第14條、第20條等規定終止者為限。兩
    造間之僱傭契約既然是由原告向被告表示終止，原告自無從
    請求被告發給預告期間工資，又原告未主張並證明其終止僱
    傭契約是由於勞動基準法第14條等規定之情形，亦無從依勞
    工退休金條例第12條第1項規定請求被告發給資遣費。從而
    ，原告依勞動基準法第16條、勞工退休金條例第12條第1項
    規定請求被告發給預告期間工資15,867元、資遣費28,329元
    ，均無理由。
綜上所述，原告依勞動基準法第16條、勞工退休金條例第12條
  第1項規定，請求命被告給付原告44,196元及自支付命令送達
  翌日起至清償日止按年利率5%計算之利息，為無理由，應予駁
  回。
本件事證已臻明確，兩造其餘攻擊防禦方法及所提證據，核與
  本件判決結果不生影響，爰不另一一論述，併予敘明。
據上論結，本件原告之訴為無理由。依民事訴訟法第78條，判
  決如主文。
中華民國110年1月15日
　　　　　　　　　勞動法庭  法　官   林玲玉
以上正本係照原本作成。
如對本判決上訴，須於判決送達後20日內向本院提出上訴狀。如
委任律師提起上訴者，應一併繳納上訴審裁判費。　　　　　　
中　　華　　民　　國　　110 　年　　1 　　月　　15　　日
                            書記官   施盈如